【裁判字號】    94,訴,3212
【裁判日期】    950727
【裁判案由】    娛樂稅
【裁判全文】
臺北高等行政法院判決
                                     94年度訴字第03212號
                              .
原      告  陳秀英即世誌商號
訴訟代理人  何乃隆  律師
被      告  臺北縣政府稅捐稽徵處
代  表  人  甲○○（處長）
訴訟代理人  丙○○
            乙○○
上列當事人間因娛樂稅事件，原告不服臺北縣政府中華民國94年
8月10日北府訴決字第0940338502號訴願決定，提起行政訴訟。本
院判決如
下：
    主  文
原告之訴駁回。
訴訟費用由原告負擔。
    事  實
一、事實概要：
    原告未依法辦理娛樂業登記及代徵報繳娛樂稅手續，擅自經
    營電動玩具業務，案經臺北縣政府警察局新店分局於88年5
    月21日查獲，取具談話筆錄、現場紀錄表等影本附案函移被
    告，審理違章成立。被告以原告自88年4 月1 日開始營業至
    同年5 月23日止，逃漏營業額計新台幣（下同）583,000 元
    ，爰依娛樂稅法第7 條規定，除追繳補徵娛樂稅53,000元外
    （已繳納），並按同法第14條規定，裁處罰鍰371,000 元。
    原告不服，申請復查，未獲變更，提起訴願，亦遭駁回，遂
    向本院提起本件行政訴訟。
二、兩造聲明：
    (一)原告聲明求為判決：
      1.訴願決定、復查決定、原處分均撤銷。
      2.訴訟費用由被告負擔。
    (二)被告聲明求為判決：
      1.駁回原告之訴。
      2.訴訟費用由原告負擔。
三、兩造爭點：
    被告以原告自88年4 月1 日開始營業至同年5 月23日止，逃
    漏營業額計583,000 元，依娛樂稅法第7 條規定，追繳補徵
    娛樂稅53,000元，並按同法第14條規定，裁處罰鍰371,000
    元，是否有據？
四、兩造陳述：
    (一)原告主張：
      1.原告即世誌商號確實在商店內，從88年4月1日起，至同
        年5月23日止，受託寄放彈珠台一部，且經員警查獲內
        有現金11,000元屬實。惟因本店位於深坑鄉土庫村，地
        處偏遠，且娛樂機器數量甚少，如何能吸引過多之娛樂
        人前來娛樂？故每日能前來娛樂者實屬有限。且由於每
        日娛樂所得不多，故不需從機器內取出已收之現金，此
        彈珠台內之現金1萬1,000元，乃是從寄放時起53天內所
        累積之全部款項，而非單單一天之所得。原處分以每天
        1萬1,000元計算，實與事實不符。
      2.本件雖有於查獲當日原告女兒黃佳苓之訊問筆錄，及原
        告出具之承諾書，惟此係遭當時員警騙稱只要如此承認
        即可沒事，未料竟以此認定每天之營業額，至屬冤抑。
        本事件除原告及原告女兒的自白陳述外，稅捐機關應有
        其他補強證據（例如來電客數之流量錄影存證）以資認
        定每日營業額，不能單純只以查獲當日之現金就等於每
        日的獲利，以致稅款、罰鍰之核課均有違誤。依刑事訴
        訟法第156條第2項規定之法理，被告應善盡舉證之責，
        不得僅以自白為唯一認定之證據。且黃佳苓之警訊筆錄
        屬第三人審判外之陳述，沒有證據能力。
      3.罰鍰37萬1千元不符比例原則：
        蓋依被告自己所定之核課標準，1台電子遊戲機，1天營
        業8小時，月繳娛樂稅500元。則8台電子遊戲機，1天營
        業17小時，應是月繳娛樂稅8,000元（500+450+50）×8
        ＝8,000，營業53天，應繳娛樂稅14,133，但是被告核
        定原告應繳娛樂稅53,000元，達14,133元的3.75倍之多
        。被告主張要事先申請、報備，才可以適用該核課標準
        。但是如果偏離比例原則太過離譜，是否即有不夠公平
        之弊。尤其罰鍰是53,000元的7倍，豈不是將錯誤之稅
        基放大7倍，則原告只是一個小商號店東，如何承受得
        起如此重罰云云。
      4.提出本件原處分及訴願決定書等件影本為證。
    (二)被告主張：
      1.本件原告就渠未依法辦理娛樂業登記，自88年4月1日開
        始營業至同年5月23日擅自經營電動玩具業務乙節並不
        否認，所爭執為11,000元究為每日營業額或上開營業期
        間即53日之總營業額。惟本件於查獲當日之訊問筆錄記
        載略以，（問）營業範圍？營業方式？獨資或合夥經營
        ？（答）營業範圍是台北縣深坑鄉土庫84之2號，營業
        方式是平價商店，獨資經營，並於店內一角擺設電動8
        台附帶經營約1個半月之久。（問）每日營業時間？營
        業額？員工男幾人？女幾人？（答）每日早上7時開門
        晚上12時許關門，每日營業額新台幣1萬多元，未僱用
        外人，就我母親及家人輪流看店。（問）警方於88年5
        月21日18時40分執行臨檢，現場情形如何？（答）現場
        陳列有彈珠台3台、水果盤2台、麻將3台，共8台均有插
        電，現場有王錫兆把玩麻將、陳光正把玩麻將、林錦圖
        把玩麻將、陳義雄把玩水果盤。此證諸原告於獲案後88
        年8月26日出具予被告之承諾書略以，除商行外電動玩
        具營業額58萬3,000元。88.4.1起88.5.23止共53天，每
        天營業額1萬1,000元。以上若有不實願負法律責任，亦
        若合符節。是原核定按原告違章期間之營業總額53萬元
        （不含稅），依臺北縣娛樂稅徵收率第8項目「其他提
        供娛樂設施供人娛樂者課徵百分之十」，除追繳娛樂稅
        5萬3,000元外（已繳納），並依財政部所頒「稅務違章
        案件裁罰金額或倍數參考表」之規定，按應納稅額裁處
        7倍罰鍰37萬1,000元，徵諸首揭法條規定，並無不合。
      2.至原告主張11,000元係其擺設「1部」彈珠台，累積53
        天之所得，該訊問筆錄及承諾書係遭員警所騙，未料竟
        以此認定為每日營業額等語。惟本件除卷附原告女兒黃
        佳苓之訊問筆錄內載現場擺放機台種類及數量外，另根
        據臺北縣警察局新店分局所製作之「違反社會秩序維護
        法案件現場紀錄」亦載明現場陳列有電動玩具彈珠台3
        台、水果盤2台、麻將3台，合計共8台，有王錫兆等4人
        在場把玩，該現場紀錄並有娛樂人王錫兆等4人之簽名
        捺印，以上訊問筆錄、違反社會秩序維護法案件現場紀
        錄、承諾書等均係經行為人簽名捺印，已具證據力，原
        告主張無非冀圖免罰，應不足採等語。
    理  由
一、原告起訴時，被告之代表人為莊錦順，嗣已變更為甲○○，
    並由甲○○聲明承受訴訟，有其提出之聲明承受訴訟狀附卷
    可稽，核無不合，應予准許，合先敘明。
二、按娛樂稅，就左列娛樂場所、娛樂設施或娛樂活動所收票價
    或收費額徵收之：六、撞球場、保齡球館、高爾夫球場及其
    他提供娛樂設施供人娛樂者；凡經常提供依本法規定應徵收
    娛樂稅之營業者，於開業、遷移、改業、變更、改組、合併
    、轉讓及歇業時，均應於事前向主管稽徵機關辦理登記及代
    徵報繳娛樂稅之手續；娛樂稅代徵人不為代徵或短徵、短報
    、匿報娛樂稅者，除追繳外，按應納稅額處五倍至十倍罰鍰
    ，並得停止其營業，娛樂稅法第2 條第1 項第6 款、第7 條
    及第14條第1 項各定有明文。
三、本件原告未依法辦理娛樂業登記及代徵報繳娛樂稅手續，擅
    自經營電動玩具業務，案經臺北縣政府警察局新店分局於88
    年5 月21日查獲，取具談話筆錄、現場紀錄表等影本附案函
    移被告，審理違章成立。被告以原告自88年4 月1 日開始營
    業至同年5 月23日止，逃漏營業額計583,000 元，爰依娛樂
    稅法第7 條規定，除追繳補徵娛樂稅53,000元外（已繳納）
    ，並按同法第14條規定，裁處罰鍰371,000 元。原告不服，
    申請復查，未獲變更，提起訴願，亦遭駁回等情，為兩造所
    不爭，且有上開各該函文、原處分、復查決定書及訴願決定
    書等件影本附原處分及訴願機關卷可稽。
四、原告主張原告商店位於深坑鄉土庫村，地處偏遠，機器又少
    ，能吸引前來之娛樂人有限，由於每日所得不多，故不須從
    機器取出已滿現金，彈珠台內現金11,000元，係其擺設1 部
    彈珠台，累積53天之所得；查獲當日之原告女兒黃佳苓之訊
    問筆錄及承諾書係遭員警所騙，未料竟以此認定為每日營業
    額，原處分機關應有其他補強證據以認定營業額云云，惟其
    主張為被告所否認。被告則稱根據臺北縣警察局新店分局所
    製作之「違反社會秩序維護法案件現場紀錄」亦載明，現場
    陳列有電動玩具彈珠台3 台、水果盤2 台、麻將3 台，合計
    共8 台，有王錫兆等4 人在場把玩，該現場紀錄並有娛樂人
    王錫兆等4 人之簽名捺印，以上訊問筆錄、違反社會秩序維
    護法案件現場紀錄、承諾書等均係經行為人簽名捺印，已具
    證據力，原告主張無非冀圖免罰，應不足採等語，資為爭議
    。
五、本件原告對於其未依法辦理娛樂業登記，自88年4 月1 日開
    始營業至同年5 月23日擅自經營電動玩具業務乙節，並不否
    認，所爭執者，乃查獲之11,000元究為每日營業額或上開營
    業期間即53日之總營業額。經查，本件於查獲當日之訊問筆
    錄記載略以，（問）營業範圍？營業方式？獨資或合夥經營
    ？（答）營業範圍是臺北縣深坑鄉土庫84之2 號，營業方式
    是平價商店，獨資經營，並於店內一角擺設電動8 台附帶經
    營約1 個半月之久。（問）每日營業時間？營業額？員工男
    幾人？女幾人？（答）每日早上7 時開門晚上12時許關門，
    每日營業額新台幣1 萬多元，未僱用外人，就我母親及家人
    輪流看店。（問）警方於88年5 月21日18時40分執行臨檢，
    現場情形如何？（答）現場陳列有彈珠台3 台、水果盤2 台
    、麻將3 台，共8 台均有插電，現場有王錫兆把玩麻將、陳
    光正把玩麻將、林錦圖把玩麻將、陳義雄把玩水果盤等語，
    此訊問筆錄係經被訊問人即原告之女兒黃佳苓親閱後無訛始
    簽字捺印；又證諸原告於獲案後88年8 月26日出具予被告之
    承諾書略以，除商行外電動玩具營業額58萬3,000 元。
    88.4.1起88.5.23 止共53天，每天營業額1 萬1,000 元。以
    上若有不實願負法律責任等語，此承諾書原告已自認係其親
    自簽名無誤（見本件95年7 月13日言詞辯論第3 頁）；是以
    本件原核定按原告違章期間之營業總額53萬元（不含稅），
    依臺北縣娛樂稅徵收率第8 項目「其他提供娛樂設施供人娛
    樂者課徵百分之十」，除追繳娛樂稅5 萬3,000 元（此部分
    原告已繳納）之外，並依財政部所頒「稅務違章案件裁罰金
    額或倍數參考表」之規定，按應納稅額裁處7 倍罰鍰
    371,000 元，揆諸首揭規定，並無不合。
六、又原告主張11,000元係其擺設「1 部」彈珠台，累積53天之
    所得，該訊問筆錄及承諾書係遭員警所騙，未料竟以此認定
    為每日營業額云云。惟查，本件除卷附原告女兒黃佳苓之訊
    問筆錄內載現場擺放機台種類及數量外，另根據臺北縣警察
    局新店分局所製作之「違反社會秩序維護法案件現場紀錄」
    亦載明現場陳列有電動玩具彈珠台3 台、水果盤2 台、麻將
    3 台，合計共8 台，有王錫兆等4 人在場把玩，該現場紀錄
    並有娛樂人王錫兆等4 人之簽名捺印，以上各情，有訊問筆
    錄、違反社會秩序維護法案件現場紀錄、承諾書等件影本附
    原處分卷可稽，該等書證均係經行為人簽名捺印，已如前述
    ；此等證據資料，具有證據力，已足以證明原告系爭違章事
    實。故原告主張，核屬圖卸之詞，並不足採。
七、從而，被告以原告自88年4 月1 日開始營業至同年5 月23日
    止，逃漏營業額計583,000 元，依娛樂稅法第7 條規定，追
    繳補徵娛樂稅53,000元，並按同法第14條規定，裁處罰鍰
    371,000 元，於法並無違誤。復查決定及訴願決定遞予維持
    ，亦無不合。原告徒執前詞，訴請撤銷，為無理由，應予駁
    回。
據上論結，本件原告之訴為無理由，依行政訴訟法第98條第3 項
前段，判決如主文。
中    華    民    國    95    年     7    月   27     日
                       第五庭審判長法  官  張瓊文
                                   法  官  帥嘉寶
                                   法  官  蕭忠仁
上為正本係照原本作成。
如不服本判決，應於送達後20日內，向本院提出上訴狀並表明上
訴理由，如於本判決宣示後送達前提起上訴者，應於判決送達後
20日內補提上訴理由書（須按他造人數附繕本）。
中    華    民    國    95    年     7    月   27     日
                                   書記官  蕭純純


司法院資訊處製作；財團法人民間司法改革基金會備份。
